【裁判字號】    92,易,1098
【裁判日期】    921231
【裁判案由】    竊盜等
【裁判全文】
臺灣臺南地方法院刑事判決                        九十二年度易字第一九八號
    公  訴  人  臺灣臺南地方法院檢察署檢察官
    被      告  戊  ○  ○
右列被告因竊盜案件，經檢察官提起公訴（九十二年度偵字第九四二四號）及移
辦（九十二年度偵字第一二一四一號），被告就犯罪事實為有罪之陳述，本院裁定進
行簡式審判程序，判決如左：
    主  文
戊○○連續踰越牆垣於夜間侵入住宅竊盜，處有期徒刑壹年。扣案鑰匙壹支沒收。
    事  實
一、戊○○曾有違反肅清煙毒條例、麻醉藥品管理條例、竊盜等前科，其中於八十一
    年及八十三年間，因違反肅清煙毒條例及竊盜等案件，經法院分別判處有期徒刑
    四年、十月確定，於八十三年八月十八日因縮短刑期假釋出獄；於上開假釋付保
    護管束期間之八十五年間，又因竊盜、違反麻醉藥品管理條例等案件，經法院判
    處有期徒刑並定執行刑為二年十月確定；於八十六年間，再因違反肅清煙毒條例
    案件，經法院判處有期徒刑三年四月確定。上開假釋殘刑、有期徒刑二年十月、
    三年四月三罪接續執行，至九十年三月七日因縮短刑期假釋出獄（原假釋期滿日
    期為九十四年十月十一日，該假釋已遭撤銷，應執行殘刑四年四月六日，不構成
    累犯），猶不知悔改，竟基於意圖為自己不法所有之概括犯意：
  (一)先於九十二年八月十八日凌晨零時許，向不知情之鍾華興借得車牌號碼ＲＸ６—
    ９８１號輕型機車一輛後，四處尋找作案目標，於同日凌晨一時許，行經臺南縣
    永康市○○路一二七號，即丙○○所居住並在一樓經營「隆昇加工廠」之住宅，
    乃踰越圍牆侵入住宅至一樓廠房內，竊取丙○○所有之鋁條二十二條，接續將之
    搬運至圍牆鐵欄杆處，並先以上開機車運走鋁條三條，得手後，欲以同一接續犯
    意之相同方式搬走鋁條時，適丙○○返家發覺，戊○○旋倉皇逃逸。
  (二)復於九十二年八月十九日上午十時許，在臺南縣永康市○○路四七二號前，持自
    己所有之鑰匙一支，竊取楊勝貴所有交由其妻甲○○使用之車牌號碼ＶＫＳ─１
    ０５號輕型機車一輛，得手後供己騎用。
  (三)再於九十二年八月十九日晚上八時許，趁乙○○出國之際，踰越臺南縣永康市○○路八十號乙○○所使用之房屋屋後圍牆，再拉開屋後鐵門後侵入上開住宅，並
    自同月十九日起至二十二日止，連續使用上開住宅電氣設備並在浴室洗澡，而竊
    取乙○○所使用上開房屋內之電能及自來水數次。
    嗣於同年月十八日凌晨一時許，經丙○○報警，查獲鍾華興所有上開機車一輛，
    並扣得戊○○所有皮包一只（內有駕照二張、新臺幣五十元）；另於同年月二十
    三日中午十二時四十五分許，為警據報在乙○○上開住宅內查獲，扣得戊○○所
    有之鑰匙一支及手套一副，並在上址圍牆外，發現楊勝貴所有上開機車一輛。
二、案經甲○○、乙○○、丙○○訴由臺南縣警察局永康分局報請臺灣臺南地方法院
    檢察署檢察官偵查起訴。
    理  由
一、右揭犯罪事實，業據被告戊○○於本院審理時自白承認（見本院卷第九八頁），
    與證人即被害人丙○○（見偵字第一二一四一號警卷第一頁至第六頁）、甲○○
    （見偵字第九四二四號警卷第五頁）、乙○○（見偵字第九四二四號警卷第三、
    四頁）之指述，證人即被告友人鍾華興之證述（見偵字第一二一四一號警卷第七
    、八頁），互核相符。此外，復有現場照片九幀（見偵字第一二一四一號警卷第
    十八頁至第二十頁、偵字第九四二四號警卷第十二頁）、認領保管收據二紙（見
    偵字第一二一四一號警卷第十四頁、偵字第九四二四號警卷第十六頁）、機車異
    動歷史查詢單及新領牌照登記表各一紙（見本院卷第三四、三五頁）附卷可稽，
    另有扣案鑰匙一支可資佐證（見偵字第九四二四號警卷第十五頁），足認被告自
    白與事實相符，應堪採信。綜上，本案事證明確，被告犯行應堪認定。
二、論罪科刑：
  (一)按住宅或建築物之相關場所是否構成全體一部，應就其與生活起居有密切關連而
    不可分割，一併整體觀察為斷，查臺南縣永康市○○路一二七號獨棟房屋，一樓
    為證人丙○○所經營之「隆昇加工廠」，二樓則為丙○○所居住，業據證人證述
    在卷（見偵字第一二一四一號警卷第四頁），由上開房屋出入狀況，乃整體而為
    丙○○所居住之住宅，是被告於夜間侵入上開房屋一樓廠房竊盜，即構成於夜間
    侵入丙○○居住之住宅竊盜。另按刑法第三百二十三條規定，電能、熱能及其他
    能量，關於本章之罪，以動產論。而私接電線，若係通過電力公司允許供電之鄰
    人電錶所設之線路內，因用電已有電錶控制計算，該通過電錶控制計算後之電氣
    ，即屬該鄰人所有之動產，如予竊取，即應視其犯罪形態，依刑法之竊盜罪章論
    處（最高法院八十四年臺非字第二一四號判例要旨參照），揆諸前開判例意旨，
    通過電錶控制計算後之電氣，及通過水表控制計算後之自來水，均屬他人所有之
    動產，如予竊取，即應依刑法之竊盜罪章論處。查乙○○前開住宅內之電氣及自
    來水，均有電錶、水表予以控制計算，乃乙○○所有，是被告上開使用電氣設備
    ，並在浴室洗澡用水行為，即屬竊取乙○○所有之自來水及電能。
  (二)核被告就犯罪事實(一)所為，係犯刑法第三百二十一條第一項第一款、第二款之加
    重竊盜罪；就犯罪事實(二)所為，係犯刑法第三百二十條第一項第一款之普通竊盜
    罪；就犯罪事實(三)所為，係犯刑法第三百二十一條第一項第一款、第二款、第三
    百二十三條之加重竊盜罪。被告就犯罪事實(一)部分，乃接續竊取丙○○所有鋁條
    ，依最高法院八十六年臺上字第三二九五號判例意旨，此數侵害行為乃於同時同
    地實施，侵害同一法益，各行為之獨立性極為薄弱，依一般社會健全觀念，在時
    間差距上，難以強行分開，在刑法評價上，以視為數個舉動之接續施行，合為包
    括之一行為予以評價，較為合理，故應屬接續犯，僅論以一竊盜行為。另原起訴
    書就犯罪事實(三)部分，係以刑法第三百零六條第一項起訴，惟經蒞庭檢察官將上
    開犯罪事實擴張為刑法第三百二十一條第一項第一款、第二款、第三百二十三條
    之罪（見本院卷第九八頁），且此部分與原起訴犯罪事實(二)部分，有連續犯之裁
    判上一罪關係；另原起訴書雖未記載犯罪事實(一)部分，惟此部分亦與原起訴犯罪
    事實(二)部分，有連續犯之裁判上一罪關係，且經檢察官移送併案審理，上開犯罪
    事實(一)、(三)部分，均為原起訴效力所及，本院自得予以審理，附此敘明。又被告
    就犯罪事實(一)、(三)所為之二次加重竊盜、就犯罪事實(二)所為之一次普通竊盜犯行
    ，時間緊接，所犯均係構成要件相同之罪名，顯係基於概括犯意為之，應依刑法
    第五十六條連續犯之規定，從一刑度及情節較重之刑法第三百二十一條第一項第
    一、二款之加重竊盜罪論處，並加重其刑。
  (三)爰審酌被告不思正當工作，於假釋付保護管束期間，屢犯竊盜犯行，並使住宅喪
    失個人城堡之原有功能，擾亂住所安寧，對社會治安、個人隱私、財產危害甚大
    ，惟被告於本院審理時猶能坦承犯行，態度尚稱良好等一切情狀，量處如主文所
    示之刑，以資懲儆。
  (四)扣案鑰匙一支，為被告戊○○所有，乃供竊取犯罪事實(二)之機車所用之物，業據
    被告自承在卷（見本院卷第九四頁），依刑法第三十八條第一項第二款之規定宣
    告沒收。至於扣案手套一副，被告否認所有，亦與本案犯罪無關，依法毋庸宣告
    沒收，附此敘明。
據上論斷，應依刑事訴訟法第二百九十九條第一項前段、第二百七十三條之一第一項
，刑法第五十六條、第三百二十一條第一項第一、二款、第三百二十三條、刑法第三
十八條第一項第二款，判決如主文。
本案經檢察官丁○○到庭執行職務。
中      華      民      國      九十二      年   十二   月    三十一    日
                                  臺灣臺南地方法院刑事第一庭
                                          法  官   李東柏
右正本證明與原本無異。
如不服本判決，應於判決送達後十日內向本院提出上訴狀( 應附繕本 )。
                                          書記官   李國敬
中      華      民      國      九十二      年   十二   月    三十一    日
附錄本案論罪科刑法條全文
中華民國刑法第三百二十一條第一項第一款、第二款
犯竊盜罪而有左列情形之一者，處六月以上、五年以下有期徒刑：
一  於夜間侵入住宅或有人居住之建築物、船艦或隱匿其內而犯之者。
二  毀越門扇、牆垣或其他安全設備而犯之者。


司法院資訊處製作；財團法人民間司法改革基金會備份。
